最高法院刑事判決　　　　　　　　　　　　　　　　九十三年度台非字第二八五號
　　上訴人　最高法院檢察署檢察總長
　　被　告　甲○○
右上訴人因被告詐欺案件，對於台灣彰化地方法院彰化簡易庭中華民國九十三年一月
二十八日第一審確定簡易判決（九十三年度彰簡字第四０號，聲請簡易判決處刑案號
：台灣彰化地方法院檢察署九十二年度偵字第三五五八、四四五四號），認為部分違
法，提起非常上訴，本院判決如左：
    主  文
原判決關於宣告緩刑違背法令部分撤銷。
    理  由
本件非常上訴理由稱：「一按判決適用法則不當者，為違背法令。又依法應於審判期
日調查之證據而未予調查者，其判決當然為違背法令，分別為刑事訴訟法第三百七十
八條、第三百七十九條第十款所明定。而證據雖已調查而其內容尚未明瞭者，即與未
經調查者無異，如遽行判決，仍屬應於審判期日調查之證據而未予調查，最高法院三
十一年上字第八七號著有判例。又依法應於審判期日調查之證據而未予調查，致適用
法令違誤而顯然於判決有影響者，該項確定判決即屬判決違背法令，應有刑事訴訟法
第四百四十七條第一項第一款規定之適用，亦有司法院大法官會議釋字第一八一號解
釋可資參照。又刑法第七十四條規定緩刑之宣告，須以未曾受有期徒刑以上刑之宣告
或前曾受有期徒刑以上刑之宣告，執行完畢或赦免後，五年以內未曾受有期徒刑以上
刑之宣告為要件。因而前已受有期徒刑以上刑之宣告確定者，即不得於後案宣告緩刑
。故被告前所犯案件曾否受有期徒刑以上刑之宣告，乃本案得否宣告緩刑之前提要件
，亦即得否適用刑法第七十四條之基礎，自有調查之必要。本案被告前於九十二年十
月九日因竊盜案件，經台灣彰化地方法院判決有期徒刑四月，並於同年十二月十五日
確定，有台灣彰化地方法院檢察署刑案資料查註紀錄表附卷可稽。詎原審法院未察，
再於九十三年一月二十八日，以被告涉有詐欺罪嫌，判處有期徒刑三月，緩刑三年。
顯有判決適用法則不當之違法。二案經確定，爰依刑事訴訟法第四百四十一條、第四
百四十三條提起非常上訴，以資糾正」等語。
本院按：刑法第七十四條規定得宣告緩刑者，以未曾受有期徒刑以上刑之宣告，或前
受有期徒刑以上刑之宣告，執行完畢或赦免後，五年以內，未曾受有期徒刑以上刑之
宣告者為要件，因此，凡在判決前，已受有期徒刑以上刑之宣告確定者，即不合於緩
刑條件。本件被告甲○○犯詐欺罪，經台灣彰化地方法院彰化簡易庭於民國九十三年
一月二十八日，以九十三年度彰簡字第四０號簡易判決判處有期徒刑參月，如易科罰
金以參佰元折算壹日，緩刑參年確定，有該判決正本暨卷宗可稽，惟查被告另犯竊盜
罪，經同法院九十二年度易字第九七一號判處有期徒刑四月，業於九十二年十二月十
五日確定，有台灣彰化地方法院檢察署刑案資料查註紀錄表附卷及該案卷宗可稽；揆
諸首揭說明，本件被告所犯詐欺罪，自不得宣告緩刑，原判決適用刑法第七十四條第
一款規定，將被告所犯詐欺罪所處有期徒刑三月，如易科罰金以三百元折算一日，宣
告緩刑三年，顯有適用法則不當之違背法令；案經確定，非常上訴執以指摘，洵有理
由，惟原判決尚非不利於被告，爰僅將原判決關於宣告緩刑違背法令部分撤銷，以資
糾正。其他部分，上訴意旨未為指摘，仍予維持，附為指明。
據上論結，應依刑事訴訟法第四百四十七條第一項第一款前段，判決如主文。
中　　　華　　　民　　　國　　九十三　　年　　 十二 　　月　　　三　　　日
                              最高法院刑事第一庭
                                  審判長法官  施　文　仁
                                        法官  林　永　茂
                                        法官  蕭　仰　歸
                                        法官  王　居　財
                                        法官  林　開　任
      右正本證明與原本無異
                                              書  記  官
中　　　華　　　民　　　國　　九十三　　年　　 十二 　　月　　　九　　　日
                                                                    Ｒ
